【裁判字號】    99,抗,94
【裁判日期】    990514
【裁判案由】    本票裁定
【裁判全文】
臺灣高雄地方法院民事裁定                99年度抗字第94號
抗  告  人  吉鼎實業股份有限公司
法定代理人  甲○○
相  對  人  全潤科技有限公司
法定代理人  乙○○
上列當事人間本票裁定事件，對於中華民國99年4 月8 日本院99
年度司票字第1332號裁定提起抗告，本院裁定如下：
    主  文
抗告駁回。
抗告程序費用新台幣壹仟元由抗告人負擔。
    理  由
一、按執票人向本票發票人行使追索權時，得聲請法院裁定後強
    制執行。票據法第123 條定有明文。又本票執票人依上開法
    條之規定，聲請法院裁定及抗告法院之裁定，僅依非訟事件
    程序，以審查強制執行許可與否，並無確定實體上法律關係
    存否之效力，如發票人就票據債務之存否有爭執時，應由發
    票人提起確認之訴，以資解決，最高法院56年台抗字第714
    號、57年台抗字第76號著有判例意旨可資參照。
二、抗告意旨略以：相對人於民國98年10月27日受抗告人委託製
    作軟體，並言明應於同年11月17日交貨，詎相對人遲延交貨
    ，且給付內容不符合兩造約定之品質，經抗告人多次催告履
    約，仍拒不履行，並聲稱若不付款即不施作，抗告人始於99
    年3 月1 日簽發，票面金額新臺幣33萬6 千元，票號000000
    0 ，到期日99年3 月16日之本票乙紙（下稱系爭本票）為履
    約報酬之用，豈料，相對人收受系爭本票後，仍未依約履行
    ，並毀謗抗告人，兩造間債權債務關係既有糾葛，相對人未
    依約履行之前，抗告人自得拒絕給付系爭本票票款，為此提
    起抗告，求為廢棄原裁定等語。
三、經查，相對人主張執有系爭本票，經提示未獲付款後，依票
    據法第123 條規定，聲請准予裁定就上開金額及自99年3 月
    16日起至清償日止，按年息百分之五計算之利息許可強制執
    行等情，已據其提出系爭本票為證；復經本院依形式上審核
    系爭本票應記載事項均記載齊備，並無票據無效情形存在，
    抗告人既為發票人，自應負發票人責任，故原裁定依據相對
    人所提出之系爭本票為形式上判斷，據以准許強制執行，並
    無違誤。縱認抗告人上開主張屬實，惟均屬票據原因關係之
    實體爭執，自應由抗告人另訴解決，本件非訟程序不得加以
    審究，仍應為許可強制執行之裁定。從而，本件抗告並無理
    由，應予駁回。
四、據上論結，本件抗告為無理由，依非訟事件法第46條、第21
    條第2 項、第24條第1 項，民事訴訟法第495 條之1 第1 項
    、第449 條第1 項、第78條，裁定如主文。
中    華    民    國    99    年    5     月    14    日
                  民事第五庭    審判長法  官  李昭彥
                                      法  官  何佩陵
                                      法  官  蘇姿月
正本係照原本作成。
本裁定不得再抗告。
中    華    民    國    99    年    5     月    14    日
                                      書記官  林秀敏

司法院資訊處製作；財團法人民間司法改革基金會備份。
